# 关于会计政策变更引起的一系列问题

提问人：海布里的天空 时间：2010-05-18 20:21:40
目前对某项目 09 年度按新准则出具审计报告，由于其 08 年以及以前年度采用旧制度，就需调整 08 年同期报表。有以下问题不太明白，恳请指教：
1 、政策变更累计影响数的计算。我觉得含 2 块内容： 1 ）按新坏账政策确定的资产减值损失额； 2 ）递延所得税资产引起的递延所得税费用问题。 我对 08 年营收账款、其他应收款按新坏账政策厘定坏账准备，并确认相应的递延所得税资产，当然也涉及厘定 08 年初的坏账准备、递延所得税资产金额。 那么累计影响数是： 08 年度坏账引起的资产减值损失、递延所得税资产引起的所得税费用金额？ 还是除上述部分外，还应包含我重新厘定 08 年初导致的 08 年初未分配利润变动额？
2 、由于对同期报表进行了一系列调整（涉及损益），导致营业利润的变动，但是 08 年度所得税会算清缴已经做过了，还要不要补交08 年度所得税？
3 、由于对同期报表进行了一系列调整（涉及损益），导致 08 年度董事会决议按原审计报告的净利润进行的利润分配金额不对，还要不要追溯调整利润分配金额呢？
谢谢

回答人：chenyiwei
1 、应包含重新厘定 08 年初导致的 08 年初未分配利润变动额。但感到奇怪的是：为何新旧准则衔接会导致坏帐准备金额发生变动？因为坏帐准备属于会计估计，无论原制度还是新准则都是要求坏帐准备的计提能够反映出管理层对应收款项可回收性的估计，而同一管理层对同一笔应收款项的可回收性的估计在不同的会计准则体系下是不应当出现差异的。 2 、会计和税务理论上是两个互相独立的体系，即会计规范的变动导致的追溯调整理论上不应当影响前期的税务汇算结果。但近期 148 号文出台后，可能对这一问题造成什么影响，似乎难料。 3 、实务中的做法是对以前年度计提的法定盈余公积进行追溯调整，但任意盈余公积和股利分配一般不作调整（因为以前的董事会、股东会决议是明确了计提和分配金额的），除非新准则实施后导致以前年度出现超分配的情况。但即使出现超分配情况，也必须先由董事会、股东会形成新的修正决议，否则不能自行就利润分配事项进行帐务调整。